臺灣臺南地方法院刑事判決　　　　　　　 96年度訴字第519號
公　訴　人　臺灣臺南地方法院檢察署檢察官
被　　　告　乙○○
上列被告因違反毒品危害防制條例案件，經檢察官提起公訴（96
年度毒偵字第168號605號），被告於準備程序期日就被訴事實為
有罪陳述，本院合議庭裁定由受命法官獨任進行簡式審判程序，
判決如下：
    主  文
乙○○施用第一級毒品，處有期徒刑壹年，減為有期徒刑陸月，
如易科罰金，以新臺幣壹仟元折算壹日。扣案海洛因壹小包沒收
銷燬之（淨重零點壹壹公克）；又施用第一級毒品，處有期徒刑
壹年，減為有期徒刑陸月，如易科罰金，以新臺幣壹仟元折算壹
日。扣案海洛因貳小包沒收銷燬之（合計淨重零點壹伍公克）。
應執行有期徒刑拾月。扣案海洛因共參小包沒收銷燬之（其中壹
包淨重零點壹壹公克，其中貳包合計淨重零點壹伍公克）。
    事實及理由
一、犯罪事實：
 （一）乙○○於民國89年間因施用毒品案件，經依本院裁定送
       觀察、勒戒後，認有繼續施用毒品之傾向，再依本院89
       年度毒聲字第1905號裁定送強制戒治，於90年4月30日執
       行完畢出監，並經臺灣臺南地方法院檢察署檢察官於90
       年5月22日以90年度戒毒偵字第255號為不起訴處分確定
       ；復因於91至93年間施用第一、二級毒品案件，經臺灣
       高雄地方法院以93年度訴字第890號判決分別判處有期徒
       刑9月、2月，並定執行刑10月確定；又因於93年至94年
       間施用第一、二級毒品案件，經臺灣高等法院臺南分院
       以94年度上訴字第730號分別判處有期徒刑1年、5月，定
       應執行刑1年2月確定，嗣再與乙○○所犯贓物罪，經法
       院判處有期徒刑3月部分，合併定應執行刑1年5月，嗣前
       開案接續執行後，乙○○於95年11月16日因縮短刑期假
       釋出監，96年7月13日縮刑期滿（未構成累犯）。
 （二）乙○○於前開施用毒品案件經法院判處罪刑後5年內，在
       假釋期間，仍分別基於施用第一級毒品海洛因之犯意，
       先於：(1)95年12月29日下午6時許，在臺南市永康市○○
       ○街5之1號，以注射方式施用第一級毒品海洛因1次，經
       警於96年1月1日下午5時20分許，在台南市○○○路127號
       前查獲，並扣得海洛因1小包（淨重0.11公克）；再於(2)
       96年2月8日晚上8時許，在臺南市火車站公廁內，以同樣
       方式施用第一級毒品海洛因1次，經警於於96年2月9日下
       午5時許，在台南市○○街102號查獲，並扣得海洛因2
       小包（合計淨重0.15公克）。
 （三）案經台南市警察局第五分局報告臺灣臺南地方法院檢察
       署檢察官偵查起訴。
二、本件係經被告乙○○於準備程序為有罪之表示，而經本院合
    議庭裁定由受命法官獨任以簡式審判程序加以審理，依刑事
    訴訟法第273條之2、第159條第2項之規定，不適用傳聞法則
    有關限制證據能力之相關規定；並得依同法第310條之2準用
    第454條之規定製作略式判決書（僅記載「證據名稱」），
    合先敘明。
三、證據名稱：
  （一）被告乙○○於警詢、偵訊及本院審理時之自白。
  （二）卷附法務部調查局96年1月29日調科壹字第09623007880
        號函附鑑定書及96年5月19日調科壹字第09623043900號
        函附鑑定書、長榮大學96年1月18日、96年3月9日出具
        之確認報告各1份；臺南警察局第五分局96年8月28日南
        市警五刑字第09645221500號函暨所附長榮大學96年8月
        22 日出具之確認報告書1份。
  （三）扣押書1份、臺南市警察局第五分局查獲乙○○涉嫌毒
        品危害防制條例案毒品初步檢驗報告單2份、臺南市警
        察局第五分局送驗尿液及年籍對照表2份。
  （四）卷附臺灣高等法院被告前案紀錄表、本院89年度訴字第
        1360號刑事判決書、臺灣臺南地方法院檢察署檢察官90
        年度戒毒偵字第255號不起訴處分書、本院93年度訴字
        第890號刑事判決書各1份、臺灣高等法院臺南分院94年
        度上訴字第730號刑事判決書。
四、扣案海洛因3包，其包裝袋均有海洛因附著於上，可認該海
    洛因與該等包裝袋無法分離，與扣案之第一級毒品海洛因均
    應依毒品危害防制條例第18條第1項前段規定，諭知沒收並
    銷燬之。
五、本件檢察官原起訴被告於95年11月16日之後某日起至96年2
    月8日間上午8時許，有多次施用第一級毒品海洛因之犯行，
    且其多次施用第一級毒品海洛因犯行，係成立集合犯之關係
    （見原起訴書及本院96年8月1日準備程序筆錄），嗣公訴人
    於本院96年9月20日審理時更正為被告僅有前述犯罪事實欄
    所載2次施用毒品犯行，且此2次之施用毒品犯行犯意各別，
    應以數罪併罰，附此敘明。
六、本件被告犯罪行為之時間，係在96年4月24日以前，所犯罪
    名宣告刑在有期徒刑1年6月以下，合於中華民國96年罪犯減
    刑條例第2條第1項第3款之規定，應減其宣告刑2分之1，並
    諭知易科罰金之折算標準。
七、依刑事訴訟法第299條第1項前段、第273條之1第1項、第310
    條之2、第454條第1項，毒品危害防制條例第10條第1項、第
    18條第1項前段，中華民國96年罪犯減刑條例第2條第1項第3
    款、第7條、第9條，刑法第11條前段、刑法第41條第1項前
    段、第51條第5款，判決如主文。
八、如不服本判決，應於判決送達後10日內，向本院提出上訴書
    狀。
本案經檢察官甲○○到庭執行職務。
中　　華　　民　　國　　96　　年　　10　　月　　4 　　日
                  刑事第十三庭  法　官  莊玉熙
以上正本證明與原本無異。
如不服本判決應於收受本判決後10日內向本院提出上訴書狀，並
應敘述具體理由。如未敘述上訴理由者，應於上訴期間屆滿後20
日內向本院補提理由書狀（均須按他造當事人之人數附繕本）「
切勿逕送上級法院」。
　　　　　　　　　　　　　　　　書記官  余富誠
中　　華　　民　　國　　96　　年　　10　　月　 　5　　日
附錄本件論罪科刑法條：
毒品危害防制條例第10條第1項
施用第一級毒品者，處6月以上5年以下有期徒刑。
